臺灣桃園地方法院行政訴訟裁定
111年度監簡字第22號
原      告  簡兆熙  
上列原告因與被告郭志堅間監獄行刑法事件，提起行政訴訟，本
院裁定如下：
    主  文
一、原告應於本裁定送達後五日內，補繳及補正下列事項：
（一）補繳第一審裁判費新臺幣壹仟元。
（二）補正本件之申訴決定書影本1 份。
二、上揭一、(一)(二)所示之事項，原告逾期未補繳或未補正，
    即駁回其訴。
    理  由
一、按適用簡易訴訟程序之事件，徵收裁判費新臺幣（下同）2,
    000 元，行政訴訟法第98條第2 項後段定有明文。又按監獄
    行刑法第114 條第1 項規定：「依第111 條規定提起之訴訟
    ，為簡易訴訟程序事件，除本法或其他法律另有規定外，適
    用行政訴訟法簡易訴訟程序之規定，其裁判費用減徵二分之
    一。」。經查，本件原告係因監獄行刑所生之公法上爭議而
    向本院提起行政訴訟，惟未據繳納裁判費，又依上揭監獄行
    刑法第114 條第1 項規定，本件之裁判費應為簡易訴訟程序
    事件之裁判費之一半即1,000 元。故限原告於本裁定送達後
    5 日內，補繳第一審裁判費1,000 元，逾期未補繳，即駁回
    其訴。
二、次按監獄行刑法第93條第1項規定：「受刑人因監獄行刑有
    下列情形之一者，得以書面或言詞向監獄提起申訴：一、不
    服監獄所為影響其個人權益之處分或管理措施。二、因監獄
    對其依本法請求之事件，拒絕其請求或於二個月內不依其請
    求作成決定，認為其權利或法律上利益受損害。三、因監獄
    行刑之公法上原因發生之財產給付爭議。」同法第111條第2
    項規定：「受刑人依本法提起申訴而不服其決定者，應向監
    獄所在地之地方法院行政訴訟庭提起下列各款訴訟…」同法
    第112條第2項規定：「前條訴訟之提起，應於申訴決定書送
    達後30日之不變期間內為之。」經查，本件原告係起訴主張
    被告郭志堅係法務部○○○○○○○0○○○○○○)之管理員，於民國110
    年7月26日在臺北監獄內，動手毆打原告成傷，而臺北監獄
    不僅坐視不管，且對於原告作成受刑人懲罰書(下稱原處分)
    ，懲罰原告記警告、停止接受送入飲食7日、停止使用自費
    購買之非日常生活必需品14日、移入違規舍45日等處分，原
    告不服被告之違法不當管理及臺北監獄所作之原處分，為此
    請求追究被告之不當管理罪責及撤銷原處分，而提起本件行
    政訴訟，此並有原處分即臺北監獄受刑人懲罰書1份附卷可
    稽。足見，本件原告係不服臺北監獄及其所屬管理人員所為
    影響原告個人權益之處分及管理措施，則依前揭監獄行刑法
    第93條第1項第1款規定，原告應向監獄提起申訴，且依同法
    第111條第2項、第112條第2項規定，本件原告對於申訴決定
    不服者，應於申訴決定書送達後30日之不變期間內，向本院
    提起行政訴訟。足見，本件原告提起行政訴訟之前提要件，
    即須申訴機關已為申訴決定。惟本件原告並未補具本件之申
    訴決定書，致使本院無從知悉原告是否已經申訴程序，並經
    申訴機關為申訴決定。故限原告於本裁定送達後5 日內，補
    正本件之申訴決定書影本1 份。逾期不補正，即駁回本件訴
    訟。
中　　華　　民　　國　　111 　年　　7 　　月　　12　　日
                  行政訴訟庭法　官　黃漢權
上為正本係照原本作成。
本裁定不得抗告。
中　　華　　民　　國　　111 　年　　7 　　月　　12　　日
                            書記官　蕭竣升